【裁判字號】    98,易,1250
【裁判日期】    990201
【裁判案由】    詐欺
【裁判全文】
臺灣桃園地方法院刑事判決              98年度易字第1250號
公  訴  人  臺灣桃園地方法院檢察署檢察官
被      告  己○○
上列被告因詐欺案件，檢察官原聲請簡易判決處刑（98年度偵字
第14623 號、第19437 號、第19438 號）暨移送併辦（98年度偵
字第20910 號），嗣經本院改適用通常程序審理，茲判決如下：
    主      文
己○○幫助意圖為自己不法之所有，以詐術使人將本人之物交付
，處有期徒刑肆月，如易科罰金，以新台幣貳仟元折算壹日。
    事      實
一、己○○明知若有人欲使用與本身無任何關連性者之金融機構
    帳戶，則該人無非意在藉此「人頭帳戶」以掩飾欲為之不法
    行徑，因之，將己有之金融機構帳戶金融卡及密碼交付素眛
    平生而不具任何信賴關係之人，極有可能遭之充為詐欺取財
    等相類犯罪之收贓工具，竟基於即便助成如是之結果亦與本
    意無違之幫助詐欺取財之不確定故意，於民國98年4 月20日
    上午10時，在桃園縣龜山鄉○○○路75號，其任職之「食藝
    軒餐館」附近之某「全家便利商店」前，將所有之「中華郵
    政股份有限公司八德大湳郵局（下稱八德大湳郵局）」、帳
    號「00000000000000號」帳戶及「合作金庫商業銀行大溪分
    行（下稱合庫大溪分行）」、帳號「0000000000000000號」
    帳戶之存摺、金融卡及密碼交給某「李姓」成年男子遣來之
    「張姓」成年男子。取得後，該「李姓」、「張姓」2 人與
    所屬詐欺集團之其他成員即基於共同意圖為自己不法所有之
    犯意聯絡，先後於：
（一）在雅虎奇摩拍賣網站刊登欲標售百貨禮券之虛假訊息，致
      甲○○於98年4 月21日晚間7 時30分許，在新店市○○街
      238 號8 樓住處上網瀏覽時信以為真隨下標購買，得標後
      ，復於當晚7 時40分許利用自動櫃員機轉帳之方式，將價
      金新台幣（下同）9,300 元匯入賣家指定之前揭己○○「
      合庫大溪分行」帳戶內。
（二）在雅虎奇摩拍賣網站刊登訊息佯稱有意拍賣「WII 」遊戲
      機，致郭明進於98年4 月21日晚間10時許，在高雄市前鎮
      區○○○街16號住處上網瀏覽時誤信為真遂下標購買，得
      標後，旋於是日晚間11時04分許，經由網路銀行將價金5,
      500 元匯入賣家指定之上開己○○「合庫大溪分行」帳戶
      內。
（三）在雅奇摩拍賣網站上偽刊拍賣IBM 牌LENOVO 3000 Y310型
      筆記型電腦之訊息，致乙○○於98年4 月21日晚間11時許
      ，在台北縣板橋市○○街116 巷1 弄2 之3 號住處上網瀏
      覽時深信不疑，乃依賣家所留之MSN 帳號與之洽談交易細
      節，經談妥以8,000 元成交後，乙○○隨於翌（22）日上
      午9 時14分許，前去台北縣板橋市○○路○ 段120 號「三
      民郵局」，利用該郵局設置之自動櫃員機以轉帳之方式，
      將價金匯入賣家指定之前述己○○「合庫大溪分行」帳戶
      內。
（四）在雅虎奇摩拍賣網站上刊登假意標售IBM 牌X200型筆記型
      電腦之訊息，致戊○○於98年4 月22日上午8 時50分許，
      在台北縣永和市○○路316 號7 樓之2 住處上網瀏覽時誤
      信為真隨下標購買，得標後且於同日上午11時37分許，在
      台北縣永和市○○路91號之「永和中正路郵局」經由臨櫃
      匯款之方式，將價金17,500元匯入賣家指定之上揭己○○
      「八德大湳郵局」帳戶內。
（五）在雅虎奇摩拍賣網站上刊登訊息虛稱欲拍賣王品牛排套餐
      禮券，致庚○○於98年4 月22日中午12時許，在台北縣中
      和市○○路319 巷14弄1 號5 樓友人住處上網瀏覽時信屬
      真實遂下標購買，得標後，隨透過網路銀行將價金2,000
      元匯入賣家指定之前開己○○「八德大湳郵局」帳戶內。
    甲○○等人分別匯入各該帳戶之款項旋遭人提領一空，嗣渠
    等因遲遲未見賣家交貨方知受騙，經報警後始循線查悉上情
    。
二、案經台北縣政府警察局土城分局報請台灣桃園地方法院檢察
    署檢察官及台北縣政府警察局海山分局、永和分局分別報請
    台灣板橋地方法院檢察署檢察官呈請台灣高等法院檢察署檢
    察長核轉台灣桃園地方法院檢察署檢察官偵查後聲請簡易判
    決處刑暨台中縣警察局烏日分局報請台灣桃園地方法院檢察
    署檢察官函移本院併案審理，嗣經本院改適用通常程序審理
    。
    理      由
壹、程序部分：
一、本件檢察官原聲請以簡易判決處刑，惟經本院認有刑事訴訟
    法第451 條之1 第4 項但書第1 款所定之情形，依同法第45
    2 條規定，自應改適用通常程序審判之，合先敘明。
二、按被告以外之人於審判外之陳述，雖不符前四條之規定，而
    經當事人於審判程序同意作為證據，法院審酌該言詞陳述或
    書面陳述作成時之情況，認為適當者，亦得為證據，刑事訴
    訟法第159 條之5 第1 項復有明定，本件證人甲○○、郭明
    進、乙○○、戊○○、庚○○於警詢之證述固屬被告以外之
    人於審判外之陳述，惟檢察官及被告本院審理時悉表明同意
    援用該項證據方法，本院審酌並無證據顯示員警、檢察官對
    渠等取證之過程存何不法、不當或應詢時各該人之心理有遭
    致外力強制、壓抑之情事，因之，以之充為證據核屬適當，
    依前揭法條規定，上開人等於警詢時所為之證詞自有證據能
    力，應予敘明。
三、另本件認定事實所引用之卷內所有文書證據，檢察官及被告
    並未主張排除前開書證之證據能力，且迄於本院言詞辯論終
    結前均未表示異議，本院審酌前開書證並無證據證明係公務
    員違背法定程序所取得，亦無刑事訴訟法第159 條之4 之顯
    有不可信之情況與不得作為證據之情形，本件認定事實所引
    用之卷內所有文書證據，亦均認為有證據能力。
貳、實體部分：
一、訊據被告己○○坦承上開「八德大湳郵局」及「合庫大溪分
    行」帳戶為其所有，於98年4 月20日上午10時，在桃園縣龜
    山鄉○○○路75號，其任職之「食藝軒餐館」附近之某「全
    家便利商店」前，將該2 帳戶之存摺、金融卡及密碼交給某
    「李姓」成年男子遣來之「張姓」成年男子等情不諱，再者
    ，甲○○、郭明進、乙○○、戊○○、庚○○各係遭人以如
    上之方式詐騙而分別利用自動櫃員機、網路銀行轉帳或臨櫃
    匯款之方式，各匯9,300 元、5,500 元、8,000 元、17,500
    元、2,000 元至前揭己○○之「合庫大溪分行」或「八德大
    湳郵局」帳戶等情，則據證人即被害人甲○○、郭明進、乙○○、戊○○、庚○○於警詢時各證述甚詳，此外，復有被
    告「八德大湳郵局」帳戶之以局號帳號查詢客戶存簿資料、
    客戶歷史交易清單、查詢帳戶最近交易資料、郵政存簿儲金
    立帳申請書、印鑑卡、郵政存簿儲金儲戶申請變更帳戶事項
    申請書及「合庫大溪分行」帳戶之新開戶建檔登錄單、印鑑
    卡、分戶交易明細表暨相關被害人轉帳、匯款之自動櫃員機
    交易明細表、郵政國內匯款執據、轉帳交易結果表及遭騙時
    所瀏覽拍賣網頁下載列印資料等文件在卷可憑。據此，被告
    交出之本案2 帳戶業由某詐騙集團利用充為收贓工具而向甲○○等人施詐致渠等受騙遂將款項轉匯至被告之上開帳戶等
    各情，堪可認定。
二、被告雖矢口否認前揭幫助詐欺犯行，辯稱其係為委託代向銀
    行貸款，方交出本案2 帳戶之存摺、金融卡並告知密碼俾供
    受託者先行審核可否辦理，不知交出之帳戶會遭人持以行騙
    之用云云。惟查：
（一）被告若果真委人代辦貸款，因攸關己身權益甚鉅，委託人
      必會留下受託人之姓名、營業處所及連絡方式等資料，甚
      或親臨店址現場查看，俾可主動連絡或親往實地查詢貸款
      進度、撥款日程、收受核貸之款項，或於無法辦理時可確
      保能取回申貸時交出之個人重要文件或證件，然被告竟僅
      知所謂代辦貸款之人為「李先生」，前來取件之人為「張
      先生」，至其餘各項資訊皆一無所悉，此據其於本院調查
      時供明，核與常情大相悖謬。抑且，就何須交出帳戶之存
      摺等物以供審核，被告於本院調查時首稱：（帳戶也是審
      核資料之一？）對，要看跟銀行有無往來云云，然經本院
      當庭質以「你就沒有薪轉，就是沒有往來，要看什麼？」
      之後，被告聞言或覺前言顯有難以自圓其說之處，隨改口
      稱：要看我帳戶有無問題‧‧‧（看你帳戶什麼問題？）
      我跟他說我的帳戶有段時間沒有用，他要看我的帳戶能不
      能用‧‧‧如果我的帳戶不能用，就不能幫我作薪轉云云
      （均見本院桃簡字卷98年12月7 日上午10時23分起訊問筆
      錄第11頁），準此，倘確有委辦貸款遂須交出帳戶以供審
      核之事，則審核之目的僅一，況被告復因交出帳戶之舉致
      本身無端捲入訟非，從而就此蒙受不白冤屈之緣由定當刻
      骨銘心，難以抹滅致未能須臾或忘，惟其不然，先後陳詞
      竟反覆異致，莫衷一是，設有斯情斯事，何生此狀？由此
      益徵所稱為委辦貸款始交出存摺等物乙情為虛。再者，銀
      行評估貸款戶之償債能力，係視其職業、平時收入、累積
      動產金額之多寡、歷來與銀行往來交易情形，其中累積動
      產金額即銀行存款餘額之多寡、歷來與銀行往來交易情形
      ，皆屬長期間之歷史紀錄，非一蹴可幾，職是，倘係本乏
      任何存款餘額或交易紀錄，惟在申貸前之短短時日內竟忽
      然出現大量、頻繁、多筆之存提往來交易紀錄或存款餘額
      猛然爆增，明顯可知係屬作假，不寧唯是，迄98年4 月20
      日「委辦貸款」時止，被告在「食藝軒餐館」任職已1 年
      有餘，此據其於本院調查時承明（見本院桃簡字卷98年12
      月7 日上午9 時50分起訊問筆錄第3 頁），被告又稱當時
      亦有交出扣繳憑單云云，若然，則扣繳憑單所列載之金額
      起碼為支領前1 年度間8 個月薪資之總額，再所謂「薪資
      轉帳」，顧名思義係指每月發薪時直接轉入特定金融機構
      之帳戶，每月當至少應有一筆入帳之交易紀錄，茲被告於
      本院審理時猶稱：（對方跟你說要製作跟你扣繳憑單上薪
      資同樣金額的薪資轉帳紀錄？）是的等語（見本院易字卷
      98 年12 月28日審判筆錄第11頁），既須相符，勢必製作
      至少8 筆入帳之交易紀錄方能不曝斧鑿之跡，惟被告於本
      院調查時復供稱：（薪轉如何做？）他們說要幫我把錢存
      進去，這樣子就有薪轉‧‧‧（要做薪轉存入一筆錢，一
      筆錢領出來，這樣就可以？）他說這樣一筆就可以云云（
      見本院桃簡字卷98年12月7 日上午10時23分起訊問筆錄第
      10頁），如是粗燥作法純由形式觀之，彼此間顯生齟齬，
      再倘係將8 個月薪資額彙為1 筆並1 次入帳，此一超高之
      薪資水準豈會令人置信？更甚者，入帳時間與扣繳憑單所
      載領薪期間尤絕無相符之餘地，據此，則但見類此違常、
      露洞百出、難掩與實不符之薪資轉帳交易，任何稍具普通
      常識之人，一望即輕易可悉係屬急就章，臨時粉飾、充數
      之虛假紀錄，進而隨知必無獲致銀行取信之可能，被告既
      為身心健全之成年人，無何智缺神喪之處，寧有唯獨不然
      之理，抑且，被告於本院審理時並承明此前亦曾委託其他
      代辦業者申貸，惟無交出存摺、金融卡及密碼等語（見本
      院易字卷98年12月28日審判筆錄第11頁），可見被告亦非
      毫無經驗之人，因之，依其年紀、社會歷練所累積之見地
      、常識，實難想像其會誤信申辦貸款須偽作資力證明以矇
      騙銀行之虛詞遂交出己有之金融卡，稽此可證其為此舉當
      必另有圖。抑有進者，為免功虧一簣，匯入帳戶之款項不
      致成為牆上之餅畫，可望卻無法提領享用，行騙者當必確
      信其所持之金融卡值用於詐財收贓期間絕無遭原主掛失遂
      頓成廢物之可能，觀諸被告於98年4 月20日交出本案2 帳
      戶之存摺等物後，迄同年月22日止，尚有被害人乙○○、
      戊○○、庚○○受騙轉帳至被告之「合庫大溪分行」或「
      八德大湳郵局」帳戶內並隨經人提領一空，顯見該持有者
      對被告不致在此長達近3 天之期間內將所交出之存摺、金
      融卡辦理掛失此事，係極為篤定，不存絲毫疑慮，方膽於
      如是有恃無恐，因之，設係尋詞藉由向他人詐取而來，難
      保不於事後旋因交付者回神、清醒、靜思或經諮商親友之
      下隨即查覺且速採防杜措施，則該持以行騙者又何來如上
      之確信？凡上諸情，在在俱徵被告之辯解，殊屬諉責之飾
      詞，不值一採，準此，其係將己有該2 帳戶之存摺及金融
      卡交付他人並告知密碼而任由該人使用之事實，堪認無疑
      。
（二）被告提出之2009年4 月16日自由時報「借貸綜合資訊」版
      刊有「銀行代辦，保證過件無薪轉勞保卡皆可，00000000
      00」分類廣告一則（見偵字第146234號卷第20頁），再依
      卷存被告所提其向友人丙○○借用之0000000000號行動電
      話門號98年6 月通話明細，自98年5 月10日晚間11時42分
      起至翌（11）日凌晨零時12分59秒，共有5 通與報紙所刊
      0000000000號門號之通話紀錄（見偵字第146234號卷第21
      頁、第22頁），再者，於偵查中，被告提供搭配00000000
      00門號之手機內所儲存之通話錄音經檢察官事務官勘驗結
      果，亦係談論有關委辦貸款事宜，有勘驗報告1 份在卷可
      按（見偵字第146234號卷第24頁至第27頁），綜此，即便
      可認被告稱事後其為取證，遂再撥打當初洽辦貸款之電話
      並於電話中以友人欲委辦貸款為由與對方商談且俟機錄音
      等語屬實，第查，倘當初對方係藉詞受託辦理貸款而向被
      告詐取帳戶之金融卡等物，則於得逞之後，為免受害者尋
      跡追人並報警查捕，當早已改絃更張，將原用之電話停話
      且另起爐灶使用別一門號續向他人行騙，豈有援用既有電
      話坐待已受騙之被害人再度循蹤而來之可能，此再徵之證
      人即本案承辦員警陳志禎於本院調查時結證稱：一般這種
      詐欺都是利用人頭電話，如果事後這個帳戶如果被列為警
      示帳戶，相關電話都會停掉‧‧‧（依你辦案的經驗，當
      帳戶被列為警示之後，提供該帳戶的人想再用原有的電話
      聯絡拿走他帳戶的人也沒有辦法，因為電話會被停掉？）
      對，常理都會停掉等語即明（見本院桃簡字卷98年12月7
      日上午9 時50分起訊問筆錄第6 頁），縱令陳員另結稱：
      （依被告提出來的電話錄音內容，他還有跟對方聯絡，這
      情形你有無碰過？）很少‧‧‧有，不多‧‧‧（根據你
      以前辦案的情形，這種少數的情形是如何？）應該是對方
      不夠機警等語（見本院桃簡字卷98年12月7 日上午9 時50
      分起訊問筆錄第7 頁），惟被告欲錄音而再撥打該門號通
      話之初，對方已悉其即為98年4 月20日委辦貸款之「大溪
      黃先生」，此據被告於本院調查時承明（見本院桃簡字卷
      98年12月7 日上午10時23分起訊問筆錄第16頁），因之，
      若有詐騙之事，對方就現時來電者即為此前受騙之被害人
      ，亦屬心知肚明，顯見該「行騙者」對曾來電而「受騙之
      人」係留有翔實、完整之紀錄，亦徵其心思之縝密、行事
      作為之謹慎，此要非「不夠機警者」可堪比擬，是以對方
      在詳悉被告為「受害人」之情況下，竟不立即斷話並消蹤
      匿跡，反而在電話中與「受害人」侃侃談論貸款之事，未
      嘗對「受害人」來電之目的有所戒慮且稍加質疑，箇中顯
      有蹊蹺之處，頗不尋常。再者，被告既稱：（能不能辦這
      的訊息隔多久會跟你講？）一個禮拜後‧‧‧（隔一星期
      有無得到消息？）沒有等語（見本院桃簡字卷98年12月7
      日上午10時23分起訊問筆錄第8 頁、第12頁），則迄同年
      5 月10日晚間被告再去電時已逾一星期甚久，此期間復未
      獲回音，因之，於再度接通後，被告為佯裝不知「受騙」
      或對方誤認被告尚不知「受騙」之事，自會在首通電話中
      探問、說明當初委辦貸款之進度若何並詢以或解釋、澄清
      未依約主動回覆、皆無下文之原委，惟雙方對此竟胥未置
      一詞，此除據被告於本院調查時述明外（見本院桃簡字卷
      98年12月7 日上午10時23分起訊問筆錄第17頁），並有前
      述卷存勘驗報告可稽，彷彿此前委辦貸款卻杳無音訊之事
      係與彼2 人無關、不足掛齒甚或根本不存般，其理安在？
      是細繹此違常之各端，則除之前並無所謂委辦貸款惟無後
      續音訊之情形，因而無須就此多費唇舌，至該通話內容則
      僅意在相互套招，彼此配合俾便被告「取證」之作乙由外
      ，要已尋無他故，是此不僅不足據為對被告有利之認定，
      反恰為欲蓋彌彰之舉，尤見被告辯稱係因委辦貸款致遭騙
      取金融卡等物云云，純屬虛飾之詞。又被告曾於98年4 月
      30日之前4 、5 天主動至台北縣政府警察局海山分局報案
      稱其帳戶已被警示等情，此固據證人陳志禎於本院調查時
      述明（見本院桃簡字卷98年12月7 日上午9 時50分起訊問
      筆錄第4 頁），惟此充其量可認被告與收取其金融卡等物
      者約定之使用期間已屆，無意允該人續用兼製作「遭騙」
      之假象，如是而已，猶難執此據為對其有利之認定。
（三）末查，金融存款帳戶，事關存戶個人財產權益之保障，與
      存戶之印鑑章、提款卡及密碼結合，其專屬性、私密性更
      形提高，除非本人或與本人具密切之關係者，難認有何理
      由可自由流通使用，一般人亦均有應妥為保管帳戶印鑑章
      、提款卡及密碼，以防止被他人冒用之認識，縱有特殊情
      況偶有將上開物品交付他人之需，亦必深入瞭解其用途後
      再行提供以使用，恆係吾人日常生活經驗與事理；且金融
      帳戶為個人理財之工具，申請開設金融帳戶並無任何特殊
      之限制，一般民眾皆可以存入最低開戶金額之方式申請開
      戶，一個人可以在不同之金融機構申請多數之存款帳戶使
      用，並無何困難，此乃眾所週知之事實。且依一般人之社
      會生活經驗，若見有非親非故之人不以自己名義申請開戶
      ，反而以出價蒐購或借用之方式向他人蒐集金融機構帳戶
      供己使用，衡情當能預見蒐集金融帳戶者，係將所蒐集之
      帳戶用於從事財產犯罪。況觀諸現今社會上，詐騙者以蒐
      集之人頭帳戶，作為詐欺之轉帳帳戶，業經報章媒體時有
      批露，因此交付帳戶予非親非故之人，受讓人將持以從事
      財產犯罪，已屬一般智識經驗之人所能知悉或預見。被告
      對於向其蒐集本件帳戶金融卡及密碼之人，將持以作為詐
      欺取財犯罪之不法使用，亦顯然有所預見，其無正當理由
      ，竟輕率將本件帳戶之存摺、金融卡及密碼提供予身分上
      不具密切關係之人，對於該持用其帳戶資料之人果真用以
      作為詐欺取財之轉帳工具，顯然亦不違背被告之本意，本
      件雖查無積極證據證明被告與該蒐集其帳戶之人有何共同
      實施詐欺犯行之手段施用或犯意聯絡，惟被告對於金融帳
      戶交付他人使用，可能遭持以從事詐欺取財犯罪之用，有
      所預見，且果真被利用作為詐欺取財之轉帳帳戶，又不違
      背被告之本意，足認被告有以提供帳戶予他人，幫助他人
      犯詐欺取財罪之未必故意，被告自應負幫助他人為詐欺取
      財之刑責甚明。
    綜上所述，本件事證已臻明確，被告犯行洵堪認定，應依法
    論科。
三、被告己○○係提供其帳戶之存摺、金融卡及密碼此類助力俾
    便該持用者得以順利收取向被害人甲○○、郭明進、乙○○
    、戊○○、庚○○等5 人詐騙所得之贓款，故核其所為係犯
    刑法第339 條第1 項、第30條第1 項之幫助詐欺取財罪。被
    告係於同時、地一次交付本案2 帳戶之金融卡等物且告知密
    碼，僅有一個幫助行為，又被告係以一個提供帳戶之幫助行
    為衍生甲○○等5 人受騙失財之結果，核屬一行為觸犯數罪
    名之同種想像競合，應依想像競合犯之規定，從一重處斷。
    另被告幫助他人向甲○○、丁○○詐取財物部分，雖未據檢
    察官起訴，惟此與檢察官已起訴且經本院論罪之幫助詐騙乙○○、戊○○、庚○○部分，既有想像競合犯之裁判上一罪
    關係，自為起訴之效力所及，本院應併予審判。再被告既為
    幫助犯，因之，審其情節，爰依刑法第30條第2 項規定，減
    輕其刑。審酌被告率將存摺及金融卡交付他人充為犯罪收贓
    之用，不僅助長詐欺等財產犯罪於社會上充斥橫行，且因有
    「人頭戶」包藏掩飾致而查緝困難之故，主犯成員遂有恃無
    恐，行徑乃更加囂張、狂放，直視法律為無物、若敝屣馴致
    台灣漸成各種財產犯罪者之樂園，如入無人之境，是見被告
    犯行所生之危害極鉅，犯後猶飾詞圖卸，態度不佳且未見悔
    意，兼衡其職業為「廚師」，有警詢筆錄所載為憑（見偵字
    第1730 3號卷第8 頁），再者，自由刑除剝奪受刑人之人身
    自由外，尤因自由受束之故，附帶使之喪失日常原可獲取收
    入之效，是以倘准易科罰金，折算標準自須考量依其職業、
    身分所應有之資力予以酌定，方能使加諸其財產之不利益所
    生之懲罰效果得等同於執行時兼具自由、財產雙損性質之自
    由刑等情狀，量處如主文所示之刑，並諭知易科罰金之折算
    標準。
四、被告交出之存摺及金融卡，核無證據可憑認其仍具保留所有
    權之意，又被告既僅為幫助犯，與正犯間要無「共同正犯連
    帶責任原則」之適用，因之，前揭存摺、金融卡於法自不得
    諭知沒收，末此敘明。
據上論斷，應依刑事訴訟法第452 條、第299 條第1 項前段，刑
法第339 條第1 項、第30條第1 項、第2 項、第55條、第41條第
1 項前段，刑法施行法第1 條之1 第1 項、第2 項前段，判決如
主文。
本案經檢察官黃怡菁到庭執行職務。
中    華    民    國    99    年    2     月    1     日
                  刑事第十一庭  審判長法  官  蔡榮澤
                                      法  官  吳宗航
                                      法  官  林蕙芳
以上正本證明與原本無異。
                                      書記官  楊美慧
中    華    民    國    99    年    2     月    8     日
如不服本判決應於收受判決後10日內向本院提出上訴書狀，並應
敘述具體理由。其未敘述上訴理由者，應於上訴期間屆滿後20日
內向本院補提理由書（均須按他造當事人之人數附繕本）「切勿
逕送上級法院」。
附本件論罪科刑依據之法條：
中華民國刑法第339條第1項
意圖為自己或第三人不法之所有，以詐術使人將本人或第三人之
物交付者，處5 年以下有期徒刑、拘役或科或併科1 千元以下罰
金（罰金部分，已依刑法施行法第1 條之1 第1 項、第2 項前段
規定，貨幣單位變更為新台幣且金額提高為30倍）。

司法院資訊處製作；財團法人民間司法改革基金會備份。
